臺灣新北地方法院民事裁定
110年度訴字第3110號
原      告  張滕玲  
被      告  周振宇  
            賴筱雯  
上列當事人間請求遷讓房屋等事件，本院裁定如下：
    主  文
原告應於收受本裁定送達後七日內補正下列事項，其中任一項逾
期未補正，即駁回其訴：
一、補正追加被告「賴筱雯」後，訴之聲明及事實理由，並按被
    告人數，提出補正後書狀及其繕本或其影本。
二、補正三重忠孝路郵局號碼000167及000728存證信函之送達回
    證。
三、補繳第一審裁判費新臺幣貳萬零肆佰零肆元。
    理  由
一、按起訴，應以訴狀表明當事人及法定代理人、訴訟標的及其
    原因事實、應受判決事項之聲明，提出於法院；當事人書狀
    ，應記載當事人姓名及住所或居所，當事人為法人、其他團
    體或機關者，應記載其名稱及公務所、事務所或營業所；又
    書狀及其附屬文件，除提出於法院者外，應按應受送達之他
    造人數，提出繕本或影本，民事訴訟法第244條第1項、第11
    6條第1項第1款、第119條第1項分別定有明文。
二、又書狀不合程式或有其他欠缺者，審判長應定期間命其補正
    ；起訴不合程式或不備其他要件之情形者，依其情形可以補
    正，經審判長定期間命其補正而不補正者，法院應以裁定駁
    回之，民事訴訟法第121條第1項、第249條第1項第6款亦有
    明定。
三、本件原告前於民國110年8月16日以書狀追加「被告賴筱雯」
    ，然未正確記載應受判決事項之聲明（即如請求被告賴筱雯
    給付一定金額，或請求被告賴筱雯為特定作為或不作為等）
    ，則原告此部分之追加，其聲明未臻具體明確，原告就此即
    應具狀更正。
四、另原告固提出終止兩造租賃契約之存證信函2紙為證，然均
    未檢附上開2紙存證信函之「送達回證」，以證明原告所為
    終止兩造租賃契約之意思表示業已合法送達予被告，原告應
    具狀陳報此部分送達回證，俾利程序進行。
五、補繳訴訟費用部分：
　㈠訴訟標的之價額，由法院核定；核定訴訟標的之價額，以起
    訴時之交易價額為準；無交易價額者，以原告就訴訟標的所
    有之利益為準；法院因核定訴訟標的之價額，得依職權調查
    證據；以一訴主張數項標的者，其價額合併計算之；以一訴
    附帶請求其孳息、損害賠償、違約金或費用者，不併算其價
    額，民事訴訟法第77條之1第1項、第2項、第3項、第77條之
    2第1項前段、第2項分別定有明文。
　㈡又按房屋及土地為各別之不動產，各得單獨為交易之標的，
    故房屋所有人對無權占有人請求遷讓交還房屋之訴，應以房
    屋起訴時之交易價額，核定其訴訟標的之價額，不得併將房
    屋坐落土地之價額計算在內（最高法院102年度台抗字第429
    號裁定意旨參照）。
　㈢本件原告於起訴時，未據繳納裁判費。查原告起訴訴之聲明
    為被告周振宇應將坐落於新北市○○區○○路000巷00號4樓之房
    屋全部遷讓返還原告，及給付租金新臺幣（下同）75,600元
    並自110年8月2日起至遷讓返還之日止按月賠償18,900元。
    依前揭規定及說明，訴之聲明前段訴訟標的價額，應以請求
    遷讓之系爭房屋價值為斷，而不包括土地價值在內。查系爭
    房屋鄰近房地市值約為每平方公尺107,000元，系爭房屋總
    面積為58.51平方公尺，此有內政部不動產交易實價查詢服
    務網網頁資料及系爭房屋建物所有權狀附卷可考，衡以國稅
    局對於無法提出房、地分別實際價格時，房、地比約為3比7
    ，故系爭房屋據此估算之交易價額為1,878,171元（計算式
    ：107,000元/㎡×58.51㎡×0.3＝1,878,171元），則訴之聲明前
    段部分之訴訟標的價額核定為1,878,171元。而就原告附帶
    請求相當於租金之不當得利部分即訴之聲明後段部分，揆諸
    前開規定及說明，應不併算其價額。
　㈣至原告另依兩造間房屋租賃契約書之租金請求權，請求被告
    給付租約終止前已發生之欠租75,600元即訴之聲明中段部分
    ，則與其訴請遷讓返還系爭房屋之訴訟標的不同，該租金請
    求部分即應計算其價額。是本件訴訟標的價額，應核定為1,
    954,671元（計算式：1,878,171元＋75,600元＝1,953,771元
    ），應徵第一審裁判費20,404元。茲依民事訴訟法第249條
    第1項但書之規定，限原告於收受本裁定送達7日內補繳，並
    補正上開事項，逾期不繳，即駁回其訴，特此裁定。
中　　華　　民　　國　　111 　年　　1 　　月　　17　　日
                  民事第五庭  法　官　曹惠玲
以上正本係照原本作成。　　　　　　　　　
如對本裁定關於核定訴訟標的價額部分抗告，應於裁定送達後10
日內向本院提出抗告狀，並繳納抗告費新臺幣1,000 元；關於命
補繳裁判費部分，不得抗告。
中　　華　　民　　國　　111 　年　　1 　　月　　18　　日
                              書記官　涂菀君
附  表：　　　　　　　　　　　　　　
土地標示             編 號 土　　　地　　　坐　　　落        地目 面　　積  權利範圍  縣 市  鄉鎮市區  段 小段 地號   平方公尺   １ 新北市  新莊區  安和  0000-0000   19,026.49   0000000分之546 建物標示             編號  建號  基地坐落  建築式樣主要建築材料及房屋層數  建物面積（平方公尺）    權利範圍     建物門牌    樓層及面積   附屬建物面積   １  00000-000  新北市新莊區安和段0000-0000  10層鋼筋混凝土造  4層層次面積：58.51   露台：4.72 全部     新北市○○區○○路000巷00號4樓